【裁判字號】    91,易,1407
【裁判日期】    920318
【裁判案由】    妨害名譽
【裁判全文】
臺灣板橋地方法院刑事判決                        九十一年度易字第一四七號
    公  訴  人  臺灣板橋地方法院檢察署檢察官
    被      告  丁○○
右列被告因妨害名譽案件，經檢察官提起公訴（八十九年度偵字第三四三九號），本
院判決如左：
    主  文
丁○○連續散布文字，指摘足以毀損他人名譽之事，累犯，處有期徒刑拾月。
    事  實
一、丁○○因妨害自由案件，於民國八十七年九月八日經台灣高等法院以八十七年度
    上易字第三九一二號判處有期徒刑四月，如易科罰金，以三百元折算一日，於八
    十八年一月六日易科罰金執行完畢。丁○○與其同居人徐眉眉二人於八十五年十
    二月間，因聽聞甲○○涉足賭場，獲利頗豐，因而起意投資甲○○經營賭場之賭
    本，其中徐眉眉自八十五年十二月五日起，至八十六年二、三月間，陸續交付賭
    本現金合計新台幣（下同）三百五十萬元；丁○○則於八十六年五月二十一、二
    日，交付賭本三百七十萬元，再於八十六年五月二十三日，交付賭本二百五十萬
    元，以上合計出資九百七十萬元。詎甲○○得款後，將之據為己有，並於八十六
    年六月間，以遇上賭徒出老千，所交付之賭本完全虧空，無法分紅為由，加以搪
    塞，旋避匿不見。丁○○為取回上開賭本，即藉稱上開金錢係投資甲○○同居人
    丙○○開設天母幼稚園受騙為由，對甲○○提起詐欺訴訟。於該詐欺案件審理中
    ，丙○○及其妹乙○○二人經法院傳喚出庭作證，因證詞不利於丁○○，丁○○
    復對渠二人提起偽證罪之告發，然均經不起訴處分。嗣丁○○得知乙○○任職台
    北縣三峽鎮「恩主公醫院」檢驗科，且其夫婿陳俊良為三峽地區望族之後，即轉
    而對乙○○進行騷擾、恐嚇，並因此涉犯妨害自由罪，經台灣高等法院以前開八
    十七年度上易字第三九一二號判處有期徒刑四月，如易科罰金，以三百元折算一
    日。於八十七年十月三十日，丁○○與乙○○之夫陳俊良協調，要求乙○○、陳
    俊良夫婦請丙○○、甲○○出面解決雙方債務，丁○○並要求陳俊良代償前開妨
    害自由案件易科罰金所需之十萬八千元，即保證不再騷擾乙○○及其家人。因陳
    俊良、乙○○拒絕，丁○○為迫使乙○○聯絡丙○○、甲○○出面，即自八十八
    年一月起迄八十九年一月間止，以每日寄送五封至十封不等明信片或傳真信函之
    方式，騷擾乙○○。期間丁○○並意圖散布於眾，基於概括之犯意，連續將記載
    「妳在新莊茶室掛名人頭」、「您是她（指丙○○）在淡水茶室上班二十二年辛
    苦養大」、「妳又投資快樂頌摸摸茶」、「心狠手辣，因果會有報應」等貶損乙○○人格、名譽文字之傳真稿或明信片，以傳真或郵寄之方式，散布至台北縣三
    峽鎮○○路三九九號「恩主公醫院」三樓檢驗科乙○○任職之單位，使該醫院之
    收發人員及檢驗科經手文件之人員均得以共見共聞，足以毀損乙○○之名譽，並
    使乙○○迫於無奈而離職。
二、案經被害人乙○○訴請台灣板橋地方法院檢察署檢察官偵查起訴
    理  由
一、訊據被告丁○○對於其將記載上開文字之明信片、傳真稿，以郵寄或傳真方式至
    被害人乙○○任職單位之事實，於偵查時及審理中均坦承不諱，但矢口否認被訴
    妨害名譽之犯行，辯稱：伊所陳述者均為事實，應命乙○○出面與之對質，且其
    原意在感化乙○○，並無妨害其名譽之故意云云。惟查：右揭犯罪事實，迭據被
    害人乙○○於偵查時及本院調查中指訴綦詳，並有記載足以貶損被害人乙○○名
    譽文字之明信片、傳真稿等影本在卷可稽。被告雖以前詞置辯，但本院審酌上開
    文字內容，指述被害人乙○○與特種行業有關，且數量龐大，已逾合理範圍，顯
    係欲藉此貶損被害人乙○○名譽之文字，使其工作之醫院同仁週知，對之形成心
    理壓力，以迫使被害人乙○○促使丙○○、甲○○二人出面解決債務糾紛，與「
    感化」無涉。況稽之上開稿件內容，均屬私德事項，與公共利益毫無關係，被告
    為逼迫丙○○、甲○○出面解決債務糾紛，任意發送不實郵件、傳真內容，足以
    毀損被害人乙○○之名譽，至為灼然，所辯顯屬事後卸責之詞，不足採信。又本
    案之發生，在被告為迫使被害人乙○○出面，本院認雙方應以隔離訊問為適當，
    且被害人乙○○、證人丙○○之筆錄，既於本院審理期日當庭提示予被告知悉，
    並告以要旨，且被告亦已當庭對筆錄內容表示意見，進行辯論，自無再命對質之
    必要。況本案被告所散布者，俱屬私德事項，與公共利益無涉，縱屬事實，亦難
    解免其罪責。本案事證明確，被告犯行洵堪認定，應依法論科。
二、查被告意圖散布於眾，散布文字指摘被害人乙○○與特種行業茶室有關，足以毀
    損被害人乙○○之名譽，核被告所為，係犯刑法三百十條第二項之加重誹謗罪。
    被告所為數行為，時間緊接，犯罪構成要件相同，顯係出於概括之犯意為之，為
    連續犯，應依刑法第五十六條之規定以一罪論，並加重其刑。又被告前因妨害自
    由案件，於八十七年九月八日經台灣高等法院以八十七年度上易字第三九一二號
    判處有期徒刑四月，如易科罰金，以三百元折算一日，於八十八年一月六日易科
    罰金執行完畢，有台灣高等法院被告全國前案紀錄表、台灣高等法院檢察署刑案
    紀錄簡覆表各一紙在卷可按，其於刑之執行完畢後五年以內，再犯本件有期徒刑
    以上之刑之罪，為累犯，應依刑法第四十七條之規定加重其刑，並遞加之。本院
    審酌被告恣意指摘足以毀損他人名譽之事，未能尊重他人之人格及名譽，應予非
    難，兼衡被告係因賭博債務糾紛，深受刺激，而肇此犯行，及其素行、智識程度
    ，所生之危害，長時間且大量以信函騷擾被害人乙○○，使其身心俱疲，所散布
    之文字內容，對被害人乙○○之個人、家庭及工作受損之程度，且其於本院審理
    中不斷陳述其政商關係雄厚，與司法高層交往（詳各次筆錄記載），並貶損以往
    所涉各案件之承審司法人員，顯見其視法律為無物，且衡諸本案所涉各當事人間
    歷案各次判決書、不起訴處分書所認定之事實，及被告犯罪後毫無悔意等一切情
    狀，認不宜對之輕縱，應以中度量刑為適當，爰判處如主文所示之刑，以資懲儆
    。
三、被告於偵審中所提其餘各項證據方法，經本院審酌後，認均屬枝節事項，與本案
    論斷之結果不生影響，爰不逐一論究。
四、本案辯論終結後，被告多次具狀司法院翁院長、監察院張德銘監察委員、法務部
    陳部長、台灣高等法院檢察署吳檢察長、本院黃院長、郭庭長，要求再開辯論，
    本院認事證已明，核無必要，附此敘明。
據上論斷，應依刑事訴訟法第二百九十九條第一項前段，刑法第五十六條、第三百十
條第二項、第四十七條，罰金罰鍰提高標準條例第一條前段，判決如主文。
本案經檢察官李海龍到庭執行職務。
中      華      民      國    九十二    年      三      月     十八     日
                                        臺灣板橋地方法院刑事第三庭
                                            法  官  鄭  水  銓
右正本證明與原本無異。
如不服本判決，應於判決送達後十日內，向本院提出上訴狀。
                                            書記官  謝  明  倫
中      華      民      國    九十二    年      三      月    二十四    日
附錄本案論罪科刑法條全文：
刑法第三百十條
意圖散布於眾，而指摘或傳述足以毀損他人名譽之事者，為誹謗罪，處一年以下有期
徒刑、拘役或五百元以下罰金。
散布文字、圖畫犯前項之罪者，處二年以下有期徒刑、拘役或一千元以下罰金。
對於所誹謗之事，能證明其為真實者，不罰。但涉於私德而與公共利益無關者，不在
此限。


司法院資訊處製作；財團法人民間司法改革基金會備份。
